【裁判字號】    97,交訴,43
【裁判日期】    970918
【裁判案由】    公共危險等
【裁判全文】
臺灣新竹地方法院刑事判決              97年度交訴字第43號
公  訴  人  臺灣新竹地方法院檢察署檢察官
被      告  甲○○
上列被告因公共危險等案件，經檢察官提起公訴（97年度偵字第
1536 、4937號），本院依簡式審判程序判決如下：
    主    文
甲○○犯不能安全駕駛動力交通工具罪，處罰金新臺幣伍萬元，
如易服勞役，以新臺幣壹仟元折算壹日；又犯肇事致人傷害逃逸
罪，處有期徒刑陸月。又犯肇事致人傷害逃逸罪，處有期徒刑陸
月。有期徒刑部分應執行有期徒刑拾月。
    事    實
一、甲○○於民國97年1 月9 日晚上7 時許，在新竹縣湖口工業
    區飲用4 瓶啤酒後，已達不能安全駕駛動力交通工具之程度
    ，竟仍無照駕駛向友人呂永川所借用之車號W9-2728 號自用
    小客車（車主為許永川之父許錦松）離開，嗣於同日晚上9
    時10分許，沿新竹縣新豐鄉○○路○ 段由西往東方向行駛，
    行經該路段與新豐華城路交叉口，本應注意行車時速不得超
    過50公里，並應注意車前狀況，隨時採取必要之安全措施，
    且依當時晴天、夜間有照明、視距良好、路面乾燥無缺陷或
    其他障礙物，並無不能注意之情事，竟疏未注意，以時速70
    、80公里之速度行駛，因不及煞車而撞擊當時對向欲左轉新
    豐華城由徐國良所駕駛搭載曾騰輝之車號0319-MY 號自小客
    車，致徐國良受有頭部撕裂傷、頭部挫傷、右膝撕裂傷、右
    手第五掌骨骨折等傷害、曾騰輝受有右眉毛處挫擦傷之傷害
    （過失傷害部分未據告訴）。惟甲○○駕駛動力交通工具肇
    事致徐國良、曾騰輝2 人受傷後，明知肇事遭撞擊而受傷之
    人，必需緊急救護，竟生逃逸之犯意，未下車查看施以救護
    ，反而棄車逃逸，僅撥打電話請友人李家銓至現場代為處理
    頂替車禍案件，並返回其新竹縣湖口鄉○○村○○路○段169
    號住處。嗣警方據報到場處理，因李家銓即時悔悟不願頂替
    甲○○之犯罪行為而據實報告，始悉上情，並於同日晚上10
    時25分許，前往甲○○上開住處測得甲○○呼氣酒精濃度值
    達0.458MG/ L，顯然已無法安全駕駛。
二、甲○○又於97年7 月1 日上午6 時30分許，飲用1 杯啤酒後
    無照駕駛上開自小客車搭載友人陳鵬宇、林筱蘋，沿新竹縣
    新豐鄉○○街由北往南方向行駛，駛至該路段與建興路1 段
    交叉路口，欲右轉建興路1 段往新莊子方向行駛時，本應注
    意車前狀況，隨時採取必要之安全措施，且依當時天候晴、
    日間自然光線視距良好、路面乾燥無缺陷或其他障礙物，並
    無不能注意之情事，竟疏未注意，轉彎時速過快，而不慎擦
    撞當時由黃如甄所駕駛沿建興路1 段由西往東方向行駛至該
    路口，欲左轉忠信街之車號AB-3071 號自用小客車，致黃如
    甄受有疑似腦震盪之傷害（過失傷害部分未據告訴），詎甲
    ○○明知肇事遭撞擊而受傷之人，必需緊急救護，竟生逃逸
    之犯意，未下車查看施以救護，再度棄車逃逸，後經路人報
    警到場處理後，據在場之陳鵬宇、林筱蘋證述後循線查悉上
    情。
三、案經新竹縣政府警察局竹北分局報請臺灣新竹地方法院檢察
    署檢察官偵查起訴。
    理  由
一、本件被告所犯上開公共危險等罪，非死刑、無期徒刑、最輕
    本刑為三年以上有期徒刑之罪，或非高等法院管轄第一審之
    案件，被告於本院準備程序進行中，就被訴事實為有罪之陳
    述，經本院合議庭認合於新修正刑事訴訟法第273 條之1之
    規定，裁定進行簡式審判程序，均合先敘明。
二、上揭事實，業據被告甲○○於本院準備程序及簡式審判程序
    中坦白承認，並經證人陳鵬宇、林筱蘋、黃如甄於警詢證述
    、證人李家銓於警詢、偵訊中證述明確，且有道路交通事故
    現場圖、道路交通事故調查表(一)、(二)、東元綜合醫院診斷證
    明書、財團法人天主教湖口仁慈醫院診斷證明書、照片共42
    張及酒精濃度測定紀錄表等附卷可稽。足認被告之自白，應
    與事實相符，堪予採信，本件事證明確，被告犯行堪以認定
    ，應依法論科。
三、核被告所為，係犯刑法第185 條之3 不能安全駕駛動力交通
    工具罪、第185 條之4 肇事致人受傷逃逸罪。被告所犯1次
    不能安全駕駛動力交通工具罪及2 次肇事致人受傷逃逸罪，
    犯意個別、行為互異，應分論併罰。爰審酌被告酒後駕車對
    於用路人所造成之危害性甚大，且竟於半年內2 次觸犯肇事
    致人受傷逃逸罪，顯見對於道路駕駛態度十分輕忽，其觀念
    甚為偏差，惟審及被告犯後坦承犯行堪認態度良好等一切情
    狀，分別量處如主文所示之刑，有期徒刑部分並定其應執行
    刑，並就罰金刑部分諭知易服勞役之折算標準。
四、據上論斷，應依刑事訴訟法第273 條之1 第1 項、第299 條
    第1 項前段，刑法第185 條之3 、第185 條之4 、第51條第
    5 款、第10款、第42條第3 項，刑法施行法第1 條之1 ，判
    決如主文。
本案經檢察官王唯怡到庭執行職務。
中    華    民    國    97    年    9     月    18    日
                  刑事第二庭    法  官  李毓華
如不服本判決應於收受本判決後10日內向本院提出上訴書狀，上
訴書狀應敘述具體理由。上訴書狀未敘述上訴理由者，應於上訴
期間屆滿後20日內補提理由書狀於本院 (均須按他造當事人之人
數附繕本 )「切勿逕送上級法院」。
以上正本證明與原本無異。
中    華    民    國    97    年    9     月    18    日
                                書記官  劉怡芳
附錄本案論罪科刑法條：
中華民國刑法第185條之3
服用毒品、麻醉藥品、酒類或其他相類之物，不能安全駕駛動力
交通工具而駕駛者，處一年以下有期徒刑、拘役或科或併科十五
萬元以下罰金。
刑法第185條之4：
駕駛動力交通工具肇事，致人死傷而逃逸者，處6月以上5年以下
有期徒刑。


司法院資訊處製作；財團法人民間司法改革基金會備份。
